# 生产性模具和销售商品的收入确认

提问人：lv1025280320 时间：2022-11-02 14:02:32
请教陈版：
有一家金属制造业企业，帮助A公司研发生产性模具，过程中会支付研发费用，研发成功后生产A公司需要的产品，模具的后续使用权在A公司，金属制造公司不能“控制”该模具，请问这种情况模具研发和后续的产品生产是否构成单项履约义务？如何考虑？
谢谢~

回答人：chenyiwei
参考：《监管规则适用指引——会计类第 2 号》之“2-1 识别履约义务时商品或服务是否具有高度关联性的判断”：
高度关联性是指合同中承诺的各单项商品或服务之间会受到彼此的重大影响，而非仅存在功能上的单方面依赖。例如，企业在同一合同中为客户设计、生产某新产品专用模具，并使用该模具为客户生产若干样品，不应仅由于后续生产需要使用模具而认为模具与样品之间存在高度关联性。若企业在后续生产过程中，需要根据客户对样品的使用情况持续修正模具，基于修正后的模具再生产样品，最终将符合客户要求的模具及样品转让给客户，表明设计生产专用模具和生产样品之间互相受到彼此的重大影响，二者在合同层面不能明确区分，应将其识别为一项履约义务。
因此，需要考虑： 1 、该模具在A公司验收后是否即定型，后续不会再有修改； 2 、该模具是否只能根据A公司的订单，为A公司生产定制产品，不能用于其他用途； 3 、使用该模具制造产品时，是否不存在需要用到本企业独有的某种特殊技术的情况，即理论上A公司可以从本企业取走该模具并交付给同行业内其他厂家生产该产品。